【裁判字號】    90,毒抗,419
【裁判日期】    901225
【裁判案由】    觀察、勒戒
【裁判全文】
臺灣高等法院臺南分院刑事裁定            九十年度毒抗字第四一九號     Ｃ
      抗  告  人  甲  ○  ○
右列抗告人因毒品危害防治條例案件，不服臺灣臺南地方法院中華民國九十年十一月
十六日裁定（九十年度毒聲字第二三二四號）提起抗告，本院裁定如左：
      主      文
抗告駁回。
      理      由
一、抗告意旨略以：抗告人與未婚夫同住在臺南市○○路五八四之三十四號，於九十
    年七月一日下午二時許，有二名男子偽稱其夫友人，且擅自請鎖匠破門而入，嗣
    後才表明渠等為警察，並稱其夫販毒，未申請搜索票即在上址搜索，然抗告人為
    證明清白，即任由警察搜索，惟並未搜出任何有關毒品類之物品，然警察仍將抗
    告人及抗告人之夫帶回刑事組製作筆錄及驗尿，並於未製作筆錄前，警察即表示
    要抗告人之夫交出藥頭作為交換條件，然抗告人等並無販毒之情，何以能交出藥
    頭？而所驗之尿液瓶上亦無封條編號且未予抗告人按捺手印，事後還再三強調只
    要交出藥頭，抗告人即會無事，且三番二次來電聲稱檢察官要抗告人再製作筆錄
    ，苟抗告人未到者，將以逃脫罪名向檢察官報備等，惟抗告人未曾施用任何毒品
    ，被控施用毒品犯行，實屬冤枉云云。
二、按犯毒品危害防制條例第十條施用第一級或第二級毒品之罪者，檢察官應先將被
    告送勒戒處所觀察、勒戒，其期間不得逾一月，毒品危害防制條例第二十條第一
    項定有明文。
三、經查，抗告人於九十年七月一日下午四時三十分許於臺南市警局經採尿送臺南市
    衛生局檢驗，其尿液檢體編號為Ｇ７─０９６，抗告人並在送驗尿液及年籍對照
    表上簽名暨按捺指印，而上開尿液檢體確為抗告人親自排放並予封罐乙情，亦據
    抗告人於警訊時供承無訛（詳抗告人九十年七月一日警訊筆錄）；另臺南市衛生
    局為本件尿液檢驗時，亦確係就編號Ｇ７─０９６之尿液檢體為檢驗，此有臺南
    市警察局刑警隊送驗尿液及年籍照表及臺南市衛生局九十年八月十五日（）南
    市衛驗字第９００４９１號尿液檢驗成績書在警卷可稽。核對抗告人採取尿液之
    編號與檢驗尿液時之檢體編號既相符，且又有抗告人簽名暨按捺指印於其上，上
    開尿液檢體又係抗告人親自排放封罐，而抗告人尿液經送驗結果，呈安非他命及
    嗎啡陽性反應，有前開臺南市衛生局所出具之尿液檢驗成績書附卷可稽。抗告意
    旨，指摘採驗尿液檢體無封條編號且未予抗告人按捺手印，警方即以抗告人尿液
    檢驗結果呈安非他命及嗎非陽性反應，遽認抗告人有施用毒品犯行一節，顯屬圖
    卸飾詞，不足採信。
四、本件抗告人雖矢口否認前揭犯行，辯稱未曾施用任何毒品云云。惟其於九十年七
    月一日十五時許起回溯九十六小時之某時，在不詳處所，施用第一級毒品海洛因
    及第二級毒品安非他命，為警於九十年七月一日在臺南市○○路五八四之三四號
    前查獲，經警當場採尿送驗後，呈安非他命及海洛因陽性反應，有上開尿液檢驗
    成績書附卷可稽，足證抗告人確有施用第一、二級毒品犯行。原裁定法院以抗告
    人施用第一、二級毒品犯行事證明確，因依毒品危害防制條例第二十條第一項，
    觀察勒戒處分執行條例第三條第一項之規定，裁定令抗告人入勒戒處所施以觀察
    、勒戒處分。本院經核原裁定於法並無不合，抗告意旨，猶執前詞，否認施用第
    一、二級毒品，為無理由，應予駁回。
據上論斷，應依刑事訴訟法第四百十二條裁定如主文。
中    華    民    國      九十      年      十二      月      二十五    日
                                  臺灣高等法院臺南分院刑事第五庭
                                      審判長法官  茆    臺    雲
                                            法官  董    武    全
                                            法官  李    文    福
右正本證明與原本無異。
不得再抗告。
                                       法院書記官  李    良    倩
中    華    民    國      九十      年      十二      月      二十六    日


司法院資訊處製作；財團法人民間司法改革基金會備份。
